臺灣臺北地方法院民事裁定
111年度亡字第38號
聲  請  人  汪泓妏  


上列聲請人聲請死亡宣告事件，本院裁定如下：
    主  文
一、宣告失蹤人汪愛子（女、昭和15年5月13日生即民國00年0月
    00日生，失蹤前居住地址：臺北州臺北市太平町七丁目六十
    一番地）於民國45年10月1日下午12時死亡。
二、聲請程序費用新臺幣1,000元由汪愛子遺產負擔。
    理  由
一、按失蹤人失蹤滿10年後，法院得因利害關係人之聲請，為死
    亡之宣告，民國71年1月4日修正前之民法第8條第1項定有明
    文。又修正之民法總則第8條之規定，於民法總則施行後修
    正前失蹤者，亦適用之。但於民法總則修正前，其情形已合
    於修正前民法總則第8條之規定者，不在此限，民法總則施
    行法第3條第3項定有明文；又法院准許宣告死亡之聲請者，
    應公示催告，家事事件法第156條第1項亦有明文。
二、本件聲請人主張：失蹤人汪愛子於光復後無初設戶籍資料，
    迄今戶政系統均查無失蹤人汪愛子之死亡資料，亦無其他後
    續戶籍資料，今為辦理聲請人祖父汪塗糞繼承事宜，爰依法
    對失蹤人汪愛子聲請死亡宣告等語。　
三、經查:
　㈠聲請人為被繼承人汪塗糞之孫、汪國忠之女，失蹤人汪愛子
    為被繼承人汪塗糞之女，汪國忠之姊，故失蹤人汪愛子之存
    亡涉及聲請人辦理被繼承人汪塗糞之遺產登記事宜，核有財
    產及身分上之利害關係，聲請人為利害關係人堪予認定。
　㈡聲請人就其主張之事實，業據提出新北市三重地政事務所函
    、桃園市八德區戶政事務所函、日據時期戶籍資料、戶籍謄
    本、繼承系統表等件為證，並經本院依職權調閱失蹤人個人
    戶籍資料查詢結果、勞工保險與健康保險投保資料、就診紀
    錄，並復有新北市政府殯葬管理處函、國軍退除役官兵輔導
    委員會函、臺北市殯葬管理處函等件在卷可佐。
　㈢查本件失蹤人汪愛子係昭和15年5月13日生即民國00年0月00
    日生，其無35年初設戶籍及死亡除戶戶籍資料，並僅有日據
    時期相關戶籍資料之情，有桃園市八德區戶政事務所函及函
    附戶籍資料在卷可參。又失蹤人汪愛子業經公示催告，今申
    報期間屆滿，未據失蹤人陳報其生存，或知失蹤人生死者陳
    報其所知，自得為死亡宣告。
　㈣是以，失蹤人汪愛子迄今生死不明，亦未於臺灣光復後於35
    年10月1日辦理初次設籍登記，足堪認定其已於35年10月1日
    即處於失蹤狀態，而失蹤人汪愛子於失蹤時為6歲，故依法
    計算至45年10月1日滿10年，推定失蹤人於是日下午12時為
    死亡之時。
四、依家事事件法第154條第3項，裁定如主文。
中　　華　　民　　國　　111 　年　　11　　月　　28　　日
                    家事法庭法　官  陳諾樺     
以上正本係照原本作成。
如對本裁定抗告，須於裁定送達後10日之不變期間內，向本院提
出抗告狀，並繳納抗告費新臺幣1,000元。
中　　華　　民　　國　　111 　年　　11　　月　　28　　日
                            書記官  區衿綾